【裁判字號】    90,交易,89
【裁判日期】    900626
【裁判案由】    過失傷害
【裁判全文】
臺灣臺南地方法院刑事判決                            九十年度交易字第八九號
    公  訴  人  臺灣台南地方法院檢察署檢察官
    被      告  乙○
右列被告因過失傷害案件，經檢察官提起公訴（九十年度偵字第七四一號），本院判
決如左：
    主  文
乙○因過失傷害人，處拘役肆拾日，如易科罰金，以參佰元折算壹日。
    事  實
一、乙○於民國八十九年九月二十七日上午十一時五十分許，徒步穿越台南市○○路
    一號前未設有行人穿越道之道路時，理應注意行人穿越在未設有行人穿越道亦非
    禁止穿越之路時，應注意左右無來車，始可小心迅速穿越，而依當時天候晴朗、
    日間自然光線、路面乾燥無缺陷、道路上未有任何障礙物、視距復屬良好等情形
    以觀，客觀上亦無不能注意之情事，其竟疏於注意及此，貿然穿越上開道路，致
    亦疏未注意車前狀況騎乘車牌號碼ＨＭ五─九一一號重型機車之甲○○（另案審
    理）見狀避煞不及而撞及之，使甲○○隨即人車倒地，受有左鎖骨骨折、多處擦
    挫傷等傷害。
二、案經告訴人甲○○訴由台灣台南地方法院檢察署偵查起訴。
    理  由
一、訊據被告乙○固坦承於右揭時、地，穿越上開道路之事實，惟矢口否認有何過失
    傷害犯行，辯稱：係甲○○騎乘機車太快，才會撞及伊云云。然查，右揭犯罪事
    實，業據告訴人甲○○於警訊、偵審時指訴綦詳，並有道路交通事故調查報告表
    一紙、現場及車損照片九張、財團法人奇美醫院診斷證明書一紙附卷可參。按行
    人穿越在未設有行人穿越道亦非禁止穿越之路時，應注意左右無來車，始可小心
    迅速穿越，道路交通安全規則第一百三十四條第五款前段定有明文。本件被告乙
    ○於上開時、地，穿越道路，理應注意前述規定，而當時天候晴朗、日間自然光
    線、路面乾燥無缺陷、道路上未有任何障礙物、視距復屬良好等情，亦有前述道
    路交通事故調查報告表載明可考，據此情況判斷，客觀上亦無不能注意之情事，
    其竟疏於注意左右來車，致生車禍肇事，是被告顯有過失。況本件經送台灣省台
    南區行車事故鑑定委員會、臺灣省車輛行車事故覆議鑑定委員會鑑定，亦均持相
    同見解，復有上二鑑定委員會八十九年十二月八日南鑑字第八九一二七七號函及
    鑑定意見書、九十年四月三十日府覆議字第九ＯＯ五九一號函在卷可參。再者，
    本件告訴人甲○○係因此次車禍，而受有如事實欄所載之傷害，故被告乙○之過
    失駕車行為，與告訴人所受之傷害間，復具有相當因果關係，雖告訴人甲○○於
    本件車禍之發生亦有疏失，但既由於被告之過失併合而為危害發生之原因，被告
    之刑責，當不能因此相抵而解免，僅可供量刑之斟酌而已，本件事證明確，被告
    過失傷害犯行，堪予認定。
二、核被告乙○所為，係犯刑法第二百八十四條第一項前段之普通過失傷害罪。本院
    審酌被告之生活狀況、品行、智識程度、犯罪所生之危險或損害、過失程度，告
    訴人所受之傷害等一切情狀，量處如主文所示之刑，並諭知易科罰金之折算標準
    ，以資懲儆。
據上論斷應依刑事訴訟法第二百九十九條第一項前段，刑法第二百八十四條第一項，
、第四十一條第一項前段，罰金罰鍰提高標準條例第一條前段，第二條判決如主文。
中      華      民      國    九十      年      六      月    二十六    日
                                臺灣臺南地方法院交通法庭
                                    法  官    田  幸  艷
右正本證明與原本無異。
如不服本判決，應於判決送達後十日內向本院提出上訴狀( 應附繕本 )。
                                    書記官    陳  玉  芬
中      華      民      國    九十      年      六      月    二十六    日
附錄本案論罪科刑法條全文
刑法第二百八十四條第一項前段：
因過失傷害人者，處六月以下有期徒刑、拘役或五百元以下罰金。


司法院資訊處製作；財團法人民間司法改革基金會備份。
